【裁判字號】    99,裁,741
【裁判日期】    990325
【裁判案由】    新型專利舉發
【裁判全文】
最  高  行  政  法  院  裁  定
                                       99年度裁字第741號
上  訴  人  建大工業股份有限公司
代  表  人  甲○○
訴訟代理人  楊承彬  律師
被 上訴 人  經濟部智慧財產局
代  表  人  乙○○
參  加  人  華豐橡膠工業股份有限公司
代  表  人  丙○○
上列當事人間新型專利舉發事件，上訴人對於中華民國98年11月
26日智慧財產法院98年度行專訴字第82號判決，提起上訴，本院
裁定如下：
    主  文
上訴駁回。
上訴審訴訟費用由上訴人負擔。
    理  由
一、按對於高等行政法院判決之上訴，非以其違背法令為理由，
    不得為之，行政訴訟法第242條定有明文。依同法第243條第
    1項規定，判決不適用法規或適用不當者，為違背法令；而
    判決有同條第2項所列各款情形之一者，為當然違背法令。
    是當事人對於高等行政法院判決上訴，如依行政訴訟法第24
    3條第1項規定，以高等行政法院判決有不適用法規或適用不
    當為理由時，其上訴狀或理由書應有具體之指摘，並揭示該
    法規之條項或其內容；若係成文法以外之法則，應揭示該法
    則之旨趣；倘為司法院解釋或本院之判例，則應揭示該判解
    之字號或其內容。如以行政訴訟法第243條第2項所列各款情
    形為理由時，其上訴狀或理由書，應揭示合於該條項各款之
    事實。上訴狀或理由書如未依此項方法表明，或其所表明者
    與上開法條規定不合時，即難認為已對高等行政法院判決之
    違背法令有具體之指摘，其上訴自難認為合法。
二、上訴人前於民國95年2月15日以「輪胎之側邊胎壁防切割結
    構」向被上訴人申請新型專利，經被上訴人編為第00000000
    號進行形式審查准予專利後，發給新型第M296164號專利證
    書。嗣參加人華豐橡膠工業股份有限公司以其違反專利法第
    94條第1項前段、第94條第1項第1款、第4項及第108條準用
    第26條第2項之規定，不符新型專利要件，對之提起舉發。
    經被上訴人審查，認系爭專利有違專利法第94條第4項之規
    定，於98年4月3日以（98）智專三（三）05018字第0982018
    9360號專利舉發審定書為「舉發成立，應撤銷專利權」之處
    分。上訴人不服，提起訴願，亦為經濟部於98年7月1日以經
    訴字第09806114530號訴願書為訴願駁回之決定，上訴人仍
    不服，提起本件行政訴訟，經智慧財產法院98年度行專訴字
    第82號判決駁回，上訴人遂對之提起上訴，主張：上訴人於
    原審強調依證據2及證據3所揭露技術特徵，僅係在輪胎胎壁
    之局部範圍形成有一反光條或反光圖案，原審竟超出證據資
    料所顯示範圍，逕認證據2與證據3已揭示等同於上訴人系爭
    專利之「介於胎唇與胎面間之兩側胎壁表面形成有一反光層
    」之事實，有違證據法則。系爭專利於防切割結構所採技術
    係單純由金屬微粒、礦石微粒或金屬及礦石微粒與黏膠混合
    ，而證據2及證據3中係具有嚴格限定條件之積層結構型態，
    原判決未依證據資料認定前述實質差異，逕擴大解釋證據2
    或證據3得出該反光層係由金屬鍍層、玻璃珠層與樹脂層混
    合，顯有違採證法則。系爭專利較證據2及證據3具有進步性
    ，原判決對於上訴人於原審提出證據漏未審酌，有理由不備
    之違法並有違專利法進步性之判斷原則等語，雖以該判決違
    背法令為由，惟核其上訴理由，係就原審取捨證據、認定事
    實之職權行使，指摘其為不當，並就原審已論斷者，泛言未
    論斷，或就原審所為論斷，泛言其論斷矛盾，而非具體表明
    合於不適用法規、適用法規不當、或行政訴訟法第243條第2
    項所列各款之情形，難認對該判決之如何違背法令已有具體
    之指摘。依首開規定及說明，應認其上訴為不合法。
三、據上論結，本件上訴為不合法。依行政訴訟法第249條第1項
    前段、第104條、民事訴訟法第95條、第78條，裁定如主文
    。
中    華    民    國    99    年    3     月    25    日
                    最高行政法院第六庭
                        審判長法官  吳  明  鴻
                              法官  林  茂  權
                              法官  侯  東  昇
                              法官  劉  介  中
                              法官  黃  秋  鴻
以  上  正  本  證  明  與  原  本  無  異
中    華    民    國    99    年    3     月    26    日
                              書記官  張  雅  琴


司法院資訊處製作；財團法人民間司法改革基金會備份。
